臺灣彰化地方法院交通事件裁定　　94年度交聲字第598號
　　移
　　受 處 分 人
　　即 異 議 人　甲○○
上列異議人即受處分人因違反道路交通管理處罰條例案件，對於
交通部公路總局臺中區監理所彰化監理站九十四年十月四日彰監
四字第裁六四─Ｚ00000000號處分不服，聲明異議，本
院裁定如下：
    主  文
異議駁回。
    理  由
一、按汽車駕駛人，「駕駛汽車」經測試檢定有酒精濃度超過規
    定標準者，處新臺幣（下同）一萬五千元以上六萬元以下罰
    鍰，並當場移置保管其車輛及吊扣其駕駛執照一年；汽車駕
    駛人有飲用酒類後其吐氣所含酒精濃度超過每公升○‧二五
    毫克以上者，不得駕車；汽車駕駛人，因違反本條例及道路
    交通安全規則之規定，受吊扣或吊銷駕駛執照處分時，吊扣
    或吊銷其持有各級車類之駕駛執照。道路交通管理處罰條例
    第三十五條第一項第一款、第六十八條、道路交通安全規則
    第一百十四條第二款與違反道路交通管理事件統一裁罰標準
    表分別定有明文。
二、受處分人聲明異議意旨略以：當時第一次酒測測得○‧三八
    ＭＧ／Ｌ，第二次測得○‧三一ＭＧ／Ｌ，差距○‧○七，
    數值太大，以此類推第三次應可測得○‧二四ＭＧ／Ｌ，且
    當時員警並未先提供其礦泉水飲用後才施測云云。
三、原處分機關略以：受處分人甲○○，於民國九十四年九月十
    四日晚間十時二十五分許，在國道一號北二０七公里，駕駛
    車主陳淑華所有之車號八Ｈ─四二五八號自小客車，經酒精
    測定器測定酒精濃度測定值為０‧三一，超過規定標準之違
    規，遭內政部警政署國道公路警察局第三警察隊員警當場舉
    發，受處分人依指定期限到案提出申訴，經查證違規屬實，
    該站遂於九十四年十月四日以彰監四字第裁六四─Ｚ000
    00000號裁決書，裁處違反道路交通管理處罰條例第三
    十五條第一項規定，處罰鍰新台幣一萬九千五百元整，並吊
    扣汽車駕駛執照十二個月，逾期則依違反道路交通管理事件
    統一裁罰標準表及裁決書處罰主文裁處，於法並無不合等語
    。
四、經查，經濟部於八十九年一月二十五日以經（八九）標檢字
    第八九八九五○○一號公告增訂「度量衡器施檢規範」第十
    六節第四百五十一條條文，對「呼氣酒精測定器及分析儀」
    檢定公差訂有正負每公升○．○二毫克（ＭＧ／Ｌ）之容許
    誤差值。故內政部警政署乃於八十九年七月二十八日以（八
    九）警署交字第一四六三五五號函規定：「查酒精濃度過量
    執法取締標準及處罰於道路交通管理處罰條例及道路交通安
    全規則均有明文規範，汽車駕駛人飲酒駕車超過上述規定者
    已屬違規行為。為統一作法，交通執法應本不苟勿枉之原則
    依法舉發，惟對飲酒過量經檢測酒精濃度介於每公升○．二
    五至○．二七毫克之間者，考量執法使用之各種量測儀器之
    容許誤差值，對此類案件得以勸導代替舉發；倘係肇事案件
    ，為期公平、公正處理，其已超過○．二五毫克，而介於該
    容許誤差值之間者，亦應依法舉發處罰。」，本件受處分人
    承認經警測得之呼氣酒精濃度為○‧三一ＭＧ／Ｌ之情，且
    有內政部警政署國道公路警察局第三警察隊函送本院之酒精
    濃度測試記錄一份附卷可按，是以此部分之事實應堪認定。
    故受處分人經酒測結果已明顯超過○‧二五ＭＧ／Ｌ之法定
    取締標準值，亦不在容許誤差範圍內，依據上開說明，執勤
    員警乃依法掣單舉發違規，於法當無違誤，受處分人辯稱類
    推第三次可得測值○‧二四ＭＧ／Ｌ，應在標準值內云云，
    僅係其憑空臆測之詞，毫無所據，本件事證明確，受處分人
    之違規行為，應堪認定。
五、綜前所陳，受處分人確有於飲用酒類後，駕駛上開汽車，於
    前揭時、地經測試檢定有酒精濃度超過規定標準之違規行為
    ，從而，原處分機關依前揭道路交通管理處罰條例第三十五
    條第一項第一款，裁處異議人罰鍰一萬九千五百元，並吊扣
    駕駛執照十二個月，核無違誤。受處分人之異議，為無理由
    ，應予駁回。
據上論斷，應依道路交通管理處罰條例第八十七條、道路交通案
件處理辦法第十九條，裁定如主文。
中　　華　　民　　國　　94　　年　　11　　月　　30　　日
                        臺灣彰化地方法院交通法庭
                                      法　官    紀佳良
以上正本證明與原本無異。
如不服本裁定，應於裁定送達後五日內向本院提出抗告狀（須附
繕本）。
中　　華　　民　　國　　94　　年　　12　　月　　1 　　日
                                      書記官    陳錫威
